【裁判字號】    89,易,766
【裁判日期】    890227
【裁判案由】    竊盜
【裁判全文】
臺灣苗栗地方法院刑事判決                          八十九年度易字第七六六號
    公  訴  人  臺灣苗栗地方法院檢察署檢察官
    被      告  乙○○
右列被告因竊盜案件，經檢察官檢察官提起公訴（八十九年度偵字第三三二四號），
及移送併案審理（八十九年偵字第三０八八號），本院判決如左：
    主  文
乙○○連續逾越安全設備竊盜，累犯，處有期徒刑拾壹月。
    事  實
一、乙○○曾於民國八十六年間因違反麻醉藥品管理條例及搶奪案件，經法院分別判
    處有期徒刑三月、一年，應執行有期徒刑一年二月確定，入監執行後，於八十七
    年十一月十一日假釋出獄，於八十八年二月一日縮刑期滿，仍不知警惕。竟基於
    意圖為自己不法所有之概括犯意，於如附表所示之時間、地點，以如附表所示之
    方法，竊取鍾惠美等人所有之物。嗣於附表編號二所示時地竊得物品時，因觸動
    保全系統，經保全人員報警處理後，為警當場查獲。其後又於附表編號三所示之
    時地竊得物品後，正欲離去時，亦為警當場查獲，始知悉上情。
二、案經被害人鍾惠美訴由苗栗縣警察局頭份分局報請臺灣苗栗地方法院檢察署檢察
    官偵查起訴，及同署檢察官移送併案。
    理  由
一、訊據被告乙○○對於右揭事實於警訊、偵查及本院審理時均坦承不諱，核與告訴
    人鍾惠美、被害人甲○○分別於警訊及審理時指訴情節相符，並有贓物認領保管
    單二紙附卷可稽，本件事證明確，被告之自白與事實相符，其犯行堪以認定，應
    依法論科。
二、按竊盜罪既遂與未遂之區別，應以所竊之物已否移入自己權力支配之下為標準，
    （最高法院著有十七年上字第五０九號判例可資參照）。是以行為人出於竊盜之
    故意而著手於竊取他人動產行為之實行，如其所竊之物已脫離原持有人之支配，
    而移入行為人之實力監督支配關係下，則其竊盜行為即達於既遂之行為階段，並
    不以行為人將竊取物品空間移轉而得有效排除追還障礙為限，準此，苟行為人已
    將竊得之物至於自己實力持有之下，縱因當場為他人發現而遭逮捕而尚未離開該
    場所，亦無礙於竊盜既遂罪之成立。查被告就附表編號二、三所竊得之物，均已
    由抽屜內取出，置於其實力監督之下，而排除原持有人之占有狀態等情，業經被
    告供明在卷，是被告縱當場為警逮捕，而無法將竊得物品帶離現場，亦屬竊盜罪
    之既遂狀態。故核被告就附表編號三所為，係犯刑法第三百二十條第一項之普通
    竊盜罪，附表編號一、二所為，係犯刑法第三百二十一條第一項第二款之逾越安
    全設備竊盜罪。被告先後三次竊盜行為，時間緊接，觸犯構成要件相同之罪，顯
    係出於概括之犯意為之，為連續犯，爰依刑法第五十六條之規定以情節較重之刑
    法第三百二十一條第一項第二款逾越安全設備竊盜罪一罪論，並加重其刑。又本
    件被告附表編號二部分之犯行雖非起訴事實，但因與前開起訴論罪部分有連續犯
    之裁判上一罪關係，並經公訴人移請併案辦理，該部分自為起訴效力所及，本院
    應一併審究，併予敘明。查被告曾於民國八十六年間因違反麻醉藥品管理條例及
    搶奪案件，經法院分別判處有期徒刑三月、一年，定應執行有期徒刑一年二月確
    定，入監執行後，於八十七年十一月十一日假釋出獄，於八十八年二月一日縮刑
    期滿，此有臺灣苗栗地方法院檢察署刑案資料查註紀錄表、臺灣高等法院檢察署
    刑案紀錄簡覆表、臺灣高等法院被告全國前案紀錄表在卷可憑，其於有期徒刑執
    行完畢後五年內，再犯有期徒刑以上之本罪，為累犯，應依刑法第四十七條之規
    定，加重其刑。爰審酌被告犯後尚能坦承犯行，態度良好，但其對於母校及昔日
    老師，竟不思感念，反而成為竊盜下手之對象，並於為附表編號二行為被查獲後
    ，又復為編號三之行為，顯見其尚無悔意，併參酌其犯罪之動機、目的、手段及
    其所得之多寡等一切情狀，量處如主文所示之刑，以資懲儆。
據上論斷，依刑法第二百九十九條第一項，刑法第五十六條、第三百二十一條第一項
第二款、第四十七條之規定，判決如主文。
本案經檢察官黃智勇到庭執行職務。
中      華      民      國    八十九    年      二      月    二十七    日
                                  臺灣苗栗地方法院刑事第一庭
                                      審判長法  官  巫  政  松
                                            法  官  林  靜  雯
                                            法  官  顧  正  德
附表：
┌──┬──────┬──────┬────────┬─────────┐
│編號│時    間    │地    點    │竊 得 之 物 品  │竊 取 之 方 法    │
│    │            │            │                │      │
├──┼──────┼──────┼────────┼─────────┤
│一  │八十九年七月│苗栗縣三灣鄉│鍾惠美所有現金新│逾越窗戶之安全設備│
│    │二十八日下午│三灣國中輔導│台幣七千五百元。│方式。            │
│    │四時三十分許│室。（侵入建│                │                  │
│    │。          │築物部分未據│                │                  │
│    │            │告訴）      │                │                  │
├──┼──────┼──────┼────────┼─────────┤
│二  │八十九年七月│苗栗縣三灣鄉│現金新台幣三百四│逾越窗戶之安全設備│
│    │二十九日下午│三灣國小教務│十二元、照相機一│方式。            │
│    │十一時三十分│處、訓導處、│台、計時器一個。│                  │
│    │許。        │辦公室。（侵│                │                  │
│    │            │入建築物部分│                │                  │
│    │            │未據告訴）  │                │                  │
├──┼──────┼──────┼────────┼─────────┤
│三  │八十九年八月│苗栗縣三灣鄉│計算機二台、鐵製│門未鎖進入竊取之。│
│    │十三日下午一│三灣國中二年│鉛筆盒 二個、布 │                  │
│    │時三十分許  │孝班教室（侵│製鉛筆盒 二個、 │                  │
│    │            │入建築物部分│紙鎮一個、 置物 │                  │
│    │            │未據告訴）  │夾一個。        │                  │
└──┴──────┴──────┴────────┴─────────┘
右正本證明與原本無異。
如不服本判決，應於判決送達後十日內向本院提出上訴狀( 應附繕本 )，上訴於
臺灣高等法院台中分院。
                                            書記官   陳文聰
中      華      民      國      九十      年      三     月     一     日
附錄論罪科刑法條：
中華民國刑法第三百二十一條 (加重竊盜罪)犯竊盜罪而有左列情形之一者，處六月
以上五年以下有期徒刑：
一於夜間侵入住宅或有人居住之建築物、船艦，或隱匿其內而犯之者。
二  毀越門扇、牆垣或其他安全設備而犯之者。
三  攜帶兇器而犯之者。
四  結夥三人以上而犯之者。
五  乘火災、水災或其他災害之際而犯之者。
六  在車站或埠頭而犯之者。前項之未遂罰之。


司法院資訊處製作；財團法人民間司法改革基金會備份。
